臺灣新竹地方法院民事判決
　　原　　　告　乙○○
　　訴訟代理人　吳聖欽律師
　　複 代理 人　盧元琪律師
　　　　　　　　袁亞琪
　　被　　　告　丙○○
　　被　告　兼
　　法定代理人　甲○○
上列當事人間否認子女事件，本院於民國九十三年十二月二十一
日辯論終結，判決如下：
    主      文
確認被告丙○○（民國八十九年十二月十三日生）非原告乙○○
之子。訴訟費用由被告負擔。
    事實及理由
一、原告主張：原告與被告甲○○於民國（下同）七十一年間結
    婚，嗣因雙方相處不睦，被告甲○○遂於八十七年五月間離
    家出走，並於同年七月間與訴外人楊建國交往進而同居，後
    於八十九年十二月十三日產下一子即被告丙○○。直至九十
    二年五月二十日，原告與被告甲○○終因分居多年，夫妻感
    情盡失，雙方均無意維繫婚姻而協議離婚，惟此時原告仍不
    知被告甲○○與訴外人楊建國產下被告丙○○之事。迨至九
    十三年九月二十日，被告甲○○及訴外人楊建國因被告丙○○將屆就讀幼稚園仍未辦理出生登記，始向原告坦承上情，
    是被告丙○○顯非原告與被告甲○○所生，爰提起本訴請求
    確認被告丙○○非原告與被告甲○○之婚生子女。
二、被告則稱：確如原告所述等語。
三、得心證之理由：
（一）按從子女出生日回溯第一百八十一日起至第三百零二日止
      為受胎期間；又妻之受胎，係在婚姻關係存續中者，推定
      其所生子女為婚生子女，民法第一千零六十二條第一項、
      第一千零六十三條第一項定有明文。經查，原告與被告甲○○為夫妻，於九十二年五月二十日離婚，被告丙○○於
      八十九年十二月十三日出生之事實，有
      ，復為兩造所不爭執，堪信為真。從而被告甲○○之受胎
      ，既在前開婚姻關係存續中，應推定被告丙○○為原告乙○○之婚生子。
（二）次按民法第一千零六十三條第一項關於婚生子女的推定，
      如夫妻之一方能證明妻非自夫受胎者，得提起否認之訴。
      但應於知悉子女出生之日起，一年內為之，同條第二項亦
      定有明文。查原告提起本件訴訟係在九十三年九月二十四
      日，而其係於九十三年九月二十日接獲被告甲○○告知，
      始知被告甲○○於與其婚姻關係中與第三人楊建國生有一
      子即被告丙○○乙節，業據原告提出和解書影本一紙為證
      ，並為兩造所不爭執，是其提起本件訴訟顯未逾法定得提
      起否認之訴之期間。而原告主張被告丙○○並非原告之婚
      生子之事實，業經本院囑託財團法人長庚紀念醫院林口分
      院鑑定後認：(1)不能排除楊建國與丙○○的親子關係。(2)
      累積親子關係係數（CPI）為00000000000。就是說「楊建
      國是丙○○的親生父親」這一個可能性與「任何中國男人
      偶然具有是丙○○的親生父親所必須具備的基因半型（
      Obligatory genes）」這一個可能性相比，大約為000000
      00000 倍。(3)親子關係概率為99.00000000%。也就是說楊
      建國與丙○○之父子關係確定率為99.00000000%。因此「
      楊建國是丙○○的親生父親」這一個假設由此次測試已實
      務上可以證實，有該院九十三年十一月十九日（九三）長
      庚院法字第一二一五號函所附之親子鑑定報告乙紙附卷可
      稽。準此，被告丙○○既係被告甲○○與訴外人楊建國所
      生，應可認被告丙○○非原告之子自明。綜上所述，被告
      丙○○既非原告之子，原告復於知悉被告丙○○出生之日
      起一年內提起本件訴訟，揆諸前開說明，於法洵屬有據，
      應予准許。
四、訴訟費用負擔之依據：民事訴訟法第七十八條、第八十五條
    第一項前段。
中　　　華　　　民　　　國　　94　　年　1　　月　4　　日
                              臺灣新竹地方法院家事法庭
                                  法  官  張百見
右正本證明與原本無異
如對本判決上訴，須於判決送達後廿日內向本院提出上訴狀。
                                  書記官  呂聖儀
中　　　華　　　民　　　國　　94　　年　1　　月　4　　日
